臺灣高等法院臺中分院刑事判決　　　 100年度上訴字第2440號
上　訴　人
即　被　告　陳志遠
上列上訴人因違反槍砲彈藥刀械管制條例案件，不服臺灣苗栗地
方法院100年度訴字第549號中華民國100年10月20日第一審判決
（起訴案號：臺灣苗栗地方法院檢察署100年度偵字第2996號）
，提起上訴，本院判決如下：
    主  文
上訴駁回。
    理  由
一、按不服地方法院之第一審判決而上訴者，應向管轄第二審之
    高等法院為之。上訴書狀應敘述具體理由。第二審法院認為
    上訴書狀未敘述理由者，應以判決駁回之。刑事訴訟法第36
    1條第1項、第2項、第367條前段分別定有明文。所謂應敘述
    具體理由，係指須就不服之判決為具體之指摘而言，如僅泛
    稱原判決認事用法不當、採證違法、判決不公或量刑失當等
    ，均非具體理由。又刑事訴訟法第367條之判決，得不經言
    詞辯論為之，同法第372條定有明文。
二、上訴人即被告陳志遠（以下稱被告）上訴意旨略以：被告係
    受友人許志偉所託寄藏槍彈，豈料許志偉竟於今年3月間因
    酒後駕車意外往生，導致被告無從歸還所寄藏之槍彈，遂將
    槍彈置於家中而忘記處置，寄藏期間被告並未對社會治安造
    成危害，此為原審仍未審酌之情事，原審判決顯屬過重。又
    被告因不明瞭受寄藏具有殺傷力槍枝之嚴重性及對社會治安
    之潛在危害性，法律知識欠缺，才導致犯此重罪，關於被告
    有無刑法第59條規定之適用，原判決並說明，有理由不備之
    疏誤，為此提呈上訴理由狀云云。
三、經查：
(一)本件被告因不服地方法院之第一審判決，於民國100年10月
    31日、同年11月1日所提出之上訴狀、上訴理由狀，依刑事
    訴訟法第361條第2項條文、立法修正理由及上開最高法院判
    決意旨，倘已提出上訴理由，但所提非屬具體理由者，由第
    二審法院以上訴不合法律上之程式，以判決駁回之。至於上
    訴理由是否具體，係屬第二審法院審查範圍，不在命補正之
    列（參見法院辦理刑事訴訟案件應行注意事項第162點），
    合先敘明。
(二)原審判決就認定被告有如事實欄所載違反槍砲彈藥刀械管制
    條例犯行所憑之證據，已經詳細調查審酌，經核並無違背證
    據法則及論理法則。就量刑方面，亦於法定刑度內，就被告
    未經許可，寄藏可發射子彈具有殺傷力之槍枝罪（累犯）量
    處有期徒刑3年4月，併科罰金新臺幣（下同）5萬元，以示
    懲警，並為罰金易服勞役之折算標準及沒收之諭知，經核亦
    屬妥適，並無過重或過輕之情形。被告上訴意旨泛稱原審量
    刑過重云云，惟關於刑之量定，係實體法上賦予法院得為自
    由裁量之事項，倘其未有逾越法律所規定之範圍，或濫用其
    權限，即不得任意指摘為違法。原判決於量刑時，已以被告
    之責任為基礎，審酌被告曾有違反毒品危害防制條例、槍砲
    彈藥刀械管制條例等前科，素行不佳，其未經許可寄藏具殺
    傷力之槍彈，隨身寄藏時間約半年，危害人身安全及社會秩
    序，自應受有相當程度之刑事非難，惟念被告坦承犯行之犯
    罪後態度，並兼衡其智識程度（國中畢業）、生活狀況（無
    業），暨公訴人具體求刑3年6月等一切情狀，而量處其刑，
    核屬量刑職權之適法行使，並無被告上訴指摘量刑過重之情
    形。再按刑法第59條之酌量減輕其刑，必於犯罪之情狀，在
    客觀上足以引起一般同情，認為即予宣告法定低度刑期，猶
    嫌過重者，始有其適用。此屬事實審法院得依職權審認、裁
    量之事項。原審判決未認被告之犯行，客觀上有何足以引起
    一般同情之可堪憫恕情形，乃未適用該規定酌減其刑，並不
    生違背法令之問題。
(三)綜上所述，被告形式上雖提出書狀敘述上訴理由，惟其並未
    依據卷內既有訴訟資料或提出新事證，指摘或表明原審判決
    有何採證認事、用法或量刑等足以影響判決本旨之不當或違
    法，而構成應予撤銷之具體事由，其上訴顯然違背法律上之
    程式，應予駁回，並不經言詞辯論為之。
四、據上論斷，應依刑事訴訟法第367條前段、第372條，判決如
    主文。
中    華    民    國   100    年    12    月    19    日
            刑事第十一庭  審判長法  官  郭  同  奇
                                法  官  張  智  雄
                                法  官  許  冰  芬
以上正本證明與原本無異。
如不服本判決應於收受送達後10日內向本院提出上訴書狀，其未
敘述上訴理由者，並得於提起上訴後10日內向本院補提理由書（
均須按他造當事人之人數附繕本）「切勿逕送上級法院」。
                                書記官  賴  成  育
中    華    民    國   100    年    12    月    19    日